【裁判字號】    96,交聲,1601
【裁判日期】    970109
【裁判案由】    聲明異議
【裁判全文】
臺灣高雄地方法院交通事件裁定        96年度交聲字第1601號
原處分機關  交通部公路總局高雄區監理所
異  議  人
即受處分人  甲○○
上列異議人因違反道路交通管理處罰條例案件，對於交通部公路
總局高雄區監理所中華民國96年12月17日所為之裁決（高監自裁
字第裁80-BD0000000號）聲明異議，本院裁定如下：
    主  文
異議駁回。
    理  由
一、聲明異議意旨略以：經異議人即受處分人甲○○向環保局詢
    問結果，懸掛物件於路燈燈柱上均需向環保局申請，物件屬
    公益活動者，才能准予懸掛，今「前方有測速照相，請減速
    慢行」係屬警告物件，依據前揭說明，該物件之設置即非合
    法，異議人不服原處分，爰依法聲明異議等語
二、按汽車駕駛人，行經有燈光號誌管制之交岔路口闖紅燈者，
    處新臺幣（下同）1,800 元以上5,400 元以下罰鍰，道路交
    通管理處罰條例第53條第1 項定有明文。
三、經查：
  (一)異議人即受處分人甲○○於民國96年10月26日下午4 時6 分
    許，駕駛ZH-1331 號自用小客車行經高雄市○○路與忠孝路
    路口時，有駕車行經有燈光號誌管制之交岔路口闖紅燈之違
    規情事，為警依道路交通管理處罰條例第53條第1 項逕行舉
    發，並經交通部公路總局高雄區監理所於96年12月17日以高
    監自裁字第裁80-BD0000000號裁決書裁處罰鍰新臺幣（下同
    ）2700元，並記違規點數3 點等情，有高雄市政府警察局舉
    發違反道路交通管理事件通知單、交通部公路總局高雄區監
    理所96年12月17日違反道路交通管理事件裁決書（高監自裁
    字第裁80-BD0000000號）各1 份在卷可稽。
  (二)異議人異議意旨對於有於上揭時、地駕車行經有燈光號誌管
    制之交岔路口闖紅燈之違規情事並未爭執，然以上揭情詞置
    辯。惟查，異議人所違規者為「駕車行經有燈光號誌管制之
    交岔路口闖紅燈」，與「前方有超速照相，請減速慢行」之
    警告標誌設置合法性尚不相干，且異議人駕車本即應遵守交
    通號誌行駛而不得闖紅燈。則原處分機關以異議人違規情事
    明確，逕行裁處異議人處罰鍰新臺幣2700元，並記違規點數
    3 點，於法並無違誤或不當之處，異議意旨以上開情詞提起
    本件聲明異議，為無理由，應予駁回。
四、據上論斷，應依道路交通案件處理法第19條，裁定如主文。
中    華    民    國    97    年     1    月    9     日
                  交通法庭  法  官   林永村
以上正本證明與原本無異。
如不服本裁定應於送達後5 日內向本院提出抗告狀。
中    華    民    國    97    年    1     月    9     日
                            書記官  李祥銘


司法院資訊處製作；財團法人民間司法改革基金會備份。
